# 设备采购合同被判继续执行账务处理问题

提问人：业务问题 时间：2021-11-25 17:03:55
A公司由于经营不善，已提交法院申请破产清算，但由于某些原因法院一直还未正式受理。现A公司有一个设备采购合同，已预付50%，由于A公司已准备破产清算，设备采购回来也没什么用，故A公司准备处置该设备，由于该设备是高度定制，所以很难处置，就算很低价格也无人需要，因此A公司准备单方面终止该合同，设备不想要了，预付款也不想退回，剩余款项也不想支付了。故设备供应商向法院起诉要求A公司继续执行该采购合同，且法院判定要求A公司继续执行合同。由于该设备很难处置，且运回后还要发生其他费用，故A公司准备支付剩余50%款项后，要求该设备供应商不用将设备运回A公司。
请问各位老师，截止年底，如果剩余的50%款项还未支付，则预付的50%款项应该在报表上如何列示？（是作为其他应收款并计提坏账，还是列示在建工程？）来年，支付剩余50%款项后的账务处理又是怎样？（可否直接进费用并列示为非经，还是入固定资产后进行资产处置？）

回答人：chenyiwei
在法院判决或者与供应商协议确定需支付50%剩余款项后，可以将该支付义务予以计提，相应增加在建工程成本，但同时应对增加后的在建工程成本谨慎计提减值准备（不排除全额计提）。

提问人：业务问题 时间：2021-12-01 11:36:17
非常感谢陈版主。另该设备应该就不会到货了的，也能通过在建工程进行减值吗？如全额计提减值了，后续无实物情况下能直接进行处置吗？这边的会计事务所建议是预付的50%挂在建工程（后续考虑减值），剩余50%可以直接进费用，同时挂一笔负债，个人觉得同一笔合同分成这样两块入账总感觉有些不妥。

回答人：chenyiwei
如果预计不会到货，则转入其他应收款，计提信用减值。